【裁判字號】    99,審易緝,80
【裁判日期】    991210
【裁判案由】    竊盜
【裁判全文】
臺灣高雄地方法院刑事判決            99年度審易緝字第80號
公  訴  人  臺灣高雄地方法院檢察署檢察官
被      告  姚振榮
上列被告因竊盜案件，經檢察官提起公訴（99年度偵字第14648
號、第15694 號），嗣被告就被訴事實為有罪陳述，經本院告知
簡式審判程序意旨並聽取公訴人及被告之意見後，本院裁定依簡
式審判程序審理，判決如下：
    主  文
姚振榮共同犯攜帶兇器竊盜罪，處有期徒刑捌月，扣案之六角扳
手貳支，均沒收之。又犯結夥三人竊盜罪，共貳罪，各處有期徒
刑捌月。應執行有期徒刑壹年拾月。扣案之六角扳手貳支，均沒
收之。
    事  實
一、姚振榮、陳金旺共同基於意圖為自己不法所有之竊盜犯意聯
    絡，於民國99年4 月25日下午共同騎乘車牌號碼不詳之機車
    尋找行竊目標，嗣於同日下午2 時許，行抵高雄縣鳳山市○
    ○○路219 巷3 號前（起訴書誤載為21巷3 號），見陳智盈
    所有、車牌號碼E5 -5969號自用小貨車停放該址，即推由姚
    振榮在旁把風，陳金旺則持其隨身攜帶、客觀上足以對人之
    生命、身體構成威脅，可供兇器使用之六角扳手2 支，擇取
    其中1 支啟動小貨車電門之方式，而竊取小貨車得手。竊得
    後，陳金旺即駕駛上開小貨車、姚振榮則騎乘上開機車返回
    陳金旺住處停放，兩人旋即再共同駕駛上開小貨車前往陳國
    慶高雄縣大寮鄉○○街6 號4 樓住處搭載陳國慶，以該小貨
    車作為三人行竊工具。
二、陳金旺、姚振榮、陳國慶復共同基於意圖自己不法所有之竊
    盜犯意聯絡，由姚振榮駕駛上開竊得之自用小貨車搭載陳金
    旺及陳國慶，結夥三人四處物色行竊目標，而為下列竊盜行
    為：
  (一)於99年4 月25日下午5 時29分許，在高雄縣鳳山市○○路11
    7 之1 號「建利餐廳」前，見該餐廳所有之白鐵推車2 部（
    價值共約新臺幣【下同】2 萬元）停放於餐廳前，即推由姚
    振榮留在車上把風，由陳金旺、陳國慶下車將上開白鐵推車
    搬運上小貨車之方式竊取之，得手後，姚振榮旋即駕車搭載
    陳金旺與陳國慶逃離現場，並將上開白鐵推車運往高雄縣仁
    武鄉○○路13之4 號蔡郭隨容（業經檢察官為不起訴處分確
    定）經營之資源回收場，以4950元之代價售予不知情之蔡郭
    隨容，所得贓款則交由陳國慶保管。
  (二)於99年4 月25日下午6 時許，3 人駕駛上開自用小貨車行經
    高雄縣仁武鄉○○村○○路303 號「柏緯鐵工股份有限公司
    」（下稱柏緯公司）前，見該公司所有之四角鐵桶3 只（價
    值共約3 萬元）置放於公司大門外無人看顧，陳金旺、姚振
    榮及陳國慶三人旋即下車，以將上開四角鐵桶搬運上小貨車
    之方式竊取之。嗣於同日下午7 時10分許，在高雄縣鳳山市
    ○○○路17巷口，為警察覺上開自用小貨車係贓車予以攔查
    ，當場逮捕姚振榮、陳國慶，陳金旺則趁隙逃逸，並扣得上
    開四角鐵桶3 只、變賣上開白鐵推車所得贓款4950元、鑰匙
    1 串，始悉上情。
三、案經高雄縣政府警察局鳳山分局報告臺灣高雄地方法院檢察
    署檢察官偵查起訴。
    理  由
一、程序部分：
    本件被告姚振榮所犯係死刑、無期徒刑、最輕本刑為3 年以
    上有期徒刑以外之罪，其於準備程序中就被訴事實為有罪之
    陳述，經法官告知簡式審判程序之旨，並聽取公訴人及被告
    之意見後，裁定進行簡式審判程序，合先敘明。
二、認定犯罪事實所憑之證據及理由：
    上揭犯罪事實業據被告坦承不諱，核與證人即資源回收場負
    責人蔡郭隨容、證人即被害人陳智盈、建利餐廳會計蔡久雀
    、柏緯公司副廠長葉啟太於警、偵程序之證述相符，上開竊
    盜犯行之犯案經過並經證人即同案被告陳金旺、陳國慶證述
    在卷，此外，並有高雄縣政府警察局鳳山分局搜索、扣押筆
    錄及扣押物品目錄表附卷可憑，足見被告之任意性自白應與
    事實相符，得為認定犯罪之依據。從而，本件事證明確，被
    告上開竊盜犯行，均堪以認定，應予依法論科。
三、論罪科刑：
  (一)按刑法第321 條第1 項第3 款之攜帶兇器竊盜罪，係以行為
    人攜帶兇器竊盜為其加重條件，此所謂兇器，其種類並無限
    制，凡客觀上足對人之生命、身體、安全構成威脅，具有危
    險性之兇器均屬之，並不以攜帶之初有行兇之意圖為必要，
    最高法院79年台上字第5253號判例參照。本件被告姚振榮與
    共犯陳金旺用以竊取車牌號碼E5-5969 號自用小貨車之六角
    扳手，為具有相當硬度之金屬材質利器，應屬客觀上足對人
    之生命、身體、安全構成威脅，具有危險性之兇器無疑。
  (二)核被告姚振榮就事實欄一所為，係犯刑法第321 條第1 項第
    3 款之攜帶兇器竊盜罪，就事實欄二(一)、(二)所示行為，則均
    係犯刑法第321 條第1 項第4 款之結夥三人竊盜罪。至公訴
    意旨認被告就事實欄一所為，亦係與陳金旺、陳國慶共犯云
    云，惟查，依起訴書所載陳國慶於被告、陳金旺2 人竊取自
    用小貨車時並未在現場，起訴意旨復未敘明陳國慶有何參與
    事前謀議、策劃如何竊取自用小貨車之具體作為，參以被告
    於本院審理中亦供稱：一開始講好是我跟陳金旺一起去偷這
    台自用小貨車，是後來要去載東西時，才去找陳國慶的等語
    ，從而，本件並無證據證明陳國慶有參與上開竊取自用小貨
    車之犯行，公訴意旨認此部分亦構成結夥三人竊盜罪，尚有
    未合，惟此僅係竊盜犯之加重要件認定有誤，尚無變更起訴
    法條之問題，附此敘明。被告就事實一、事實二所示犯行，
    分別與陳金旺、陳國慶與陳金旺等人間有犯意聯絡及行為分
    擔，均應依刑法第28條之規定，論以共同正犯。又被告所犯
    上開3 罪間，犯意各別，行為互殊，應予分論併罰。爰審酌
    被告正值青壯之年，不思以正當方式取得財物，竟貪圖私慾
    ，與陳國慶、陳金旺等人共同竊取他人財物，侵害他人之財
    產安全，行為實有不該，惟念及被告於本院審理時坦承全部
    犯行，尚表悔悟，竊得之贓物均已發還被害人，有贓物認領
    保管單附卷可佐及被告犯罪之動機、目的、手段、生活狀況
    、智識程度等一切情狀，分別量處如主文所示之刑，並定其
    應執行之刑。
  (三)又本件用以竊取自用小貨車之六角扳手2 支，為共犯陳金旺
    所有，與扣案陳金旺用以竊取車牌號碼ZG-8817 自用小貨車
    及鐵製電動拉門所使用之六角扳手相同，業據共犯陳金旺於
    審理中陳述明確，依共犯連帶責任原則，亦應在被告竊取自
    用小貨車罪刑項下，宣告沒收之。至扣案贓款4950元係被告
    變賣盜贓所得之價金，非犯罪直接所取得之特定物，而扣案
    鑰匙1 串，亦查無證據證明與本案犯行有關，均不為沒收之
    宣告。
四、共犯陳金旺、陳國慶所涉犯行部分，業經本院99年度易字第
    1067號、99年度易緝字第124號另行審結，附此敘明。
據上論斷，應依刑事訴訟法第299 條第1 項前段、第273 條之1
第1 項，刑法第28條、第321 條第1 項第3 款、第4 款、第51條
第5 款、第38條第1 項第2 款，判決如主文。
本案經檢察官李怡增到庭執行職務。
中    華    民    國    99    年    12    月    10    日
                  刑事第十庭  法  官  王  琁
以上正本證明與原本無異。
如不服本判決應於收受送達後10日內向本院提出上訴書狀，並應
敘述具體理由；如未敘述上訴理由者，應於上訴期間屆滿後20日
內向本院補提理由書（均須按他造當事人之人數附繕本）「切勿
逕送上級法院」。
中    華    民    國    99    年    12    月    10    日
                              書記官  王淑娟
附錄本案論罪科刑法條：
刑法第321 條第1項第3 款、第4 款
犯竊盜罪而有左列情形之一者，處6 月以上、5 年以下有期徒刑
：
三、攜帶兇器而犯之者。
四、結夥三人以上而犯之者。

司法院資訊處製作；財團法人民間司法改革基金會備份。
